# 同一控制下企业合并现金流量表

提问人：flamehaze34 时间：2016-01-22 14:14:29
陈版主，您好。
针对同一控制下企业合并，视同被合并方在最早期已经纳入了合并范围，那么在对期初数进行重述的时候，现金流量表也应予以重述，如果A公司收购B公司，B公司在 2014 年设立的，合并前后，A和B同受最终空置方控制，那么A公司在编制 2015 年合并报表是需要重述期初数，那么 2014 年的合并现金流量表也需要重述，因为 2014 年没有对B公司的长期股权投资，在 2014 年抵消的时候就用资本公积予以替代。 问题是： 在重述 2014 年合并现金流量表的时候，是否可以理解为 2014 年是A公司设立了B公司，然后B公司资产负债的增加就按照相应的现金流活动摆放就行，但是由此带来资本公积的变动作为“支付的其他与筹资活动有关的现金”？但是事实上这个合并现金流是在 2015 年发生的？
谢谢陈版主的耐心解答！

回答人：chenyiwei
可以这样理解。B公司 2014 年设立时原股东投入的现金也就相当于投入了本合并主体，所以作为本合并主体吸收外部权益性投资取得的现金处理。后续 2015 年合并日，按实际支付的现金对价在合并现金流量表上列入“支付的其他与筹资活动有关的现金”。

提问人：flamehaze34 时间：2016-01-22 20:12:02
所以在 2014 年现金流量表中，资本公积的增加就会体现一个现金流入，这个现金流入也作为筹资活动？在 2915 年由于在合并层面资本公积减少了体现为一个筹资活动的支出？因为感觉 2014 年没有现金流入

回答人：chenyiwei
2014 年合并现金流量表中会有现金流入，即股东对被合并方的资本性投入。